# 售后回租的作为抵押借款处理的税务问题

提问人：flamehaze34 时间：2016-01-27 02:05:01
陈版主，您好。
如果是采取抵押借款的会计处理，我们在所得税匡算的时候是不需要对未确认融资费用进行调增，因为固定资产价值没有变化，折旧也不需要进行调整了？
谢谢

回答人：chenyiwei
不同的核算模式并不影响净资产和净利润，也不影响应纳税所得额，所以不涉及额外的纳税调整问题。